【裁判字號】    97,聲,73
【裁判日期】    970724
【裁判案由】    聲請補充判決
【裁判全文】
臺灣高等法院臺中分院民事裁定            97年度聲字第73號
聲 請 人
即上訴人    好勇企業有限公司
法定代理人  乙○○
訴訟代理人  林政德律師
相  對  人
即被上訴人  全勇砂石行
法定代理人  甲○○
上列當事人間請求返還土地等事件，聲請人聲請補充判決，本院
裁定如下：
    主  文
聲請駁回。
聲請訴訟費用由聲請人負擔。
    理  由
一聲請意旨略以：本院97年度上易字第143號判決，以系爭出資
  轉讓契約未經合法解除，認伊訴請另一被上訴人甲○○返還土
  地部分為無理由，固非無據。惟伊與相對人即被上訴人全勇砂
  石行間之租賃關係已因伊公司全體股東與甲○○間訂立出資轉
  讓契約而終止，則伊本於租賃物返還請求權及所有物返還請求
  權，請求全勇砂石行返還土地，即非無據，要與伊公司全體股
  東與甲○○間訂立出資轉讓契約是否合法解除無關。因本院上
  開判決就此訴訟標的法律關係之存否，漏未判決，爰聲請補充
  判決等語。
二按裁判須於訴訟標的之一部或訴訟費用有脫漏者，法院始應依
  聲請或依職權以判決補充之，民事訴訟法第233條第1項規定甚
  明。查本院於民國97年5月28日所為97年度上易字第143號判決
  ，係以：相對人即被上訴人全勇砂石行係合夥組織，被上訴人
  甲○○為負責人。聲請人即上訴人公司全體股東則為乙○○、
  陳國寶、冬麗嬋、陳殿麒、劉峻榮、劉鳴絹（下稱乙○○等六
  人），並由乙○○擔任董事長。乙○○等六人與甲○○所簽訂
  系爭出資轉讓契約書第5條固記載：「好勇企業有限公司所設
  置之砂石廠目前由乙方（指甲○○）所經營之全勇砂石行承租
  」等字，然觀諸聲請人公司「負責人乙○○」於96年2月26日
  以竹山郵局第66號存證信函對於全勇砂石行「負責人甲○○」
  寄發之存證信函，表明：「貴我雙方於民國95年3月30日所立
  之土地租賃契約，因嗣後雙方同意股份權利讓渡，再於民國95
  年10月31日訂立『出資轉讓契約書』，故原所訂立之土地租賃
  契約已自動終止」等語，足見聲請人顯已同意公司全體股東之
  股份權利讓與及上開出資轉讓契約書之訂立；聲請人嗣亦狀陳
  ：兩造「分別於95年3月30日及95年10月31日就原告（指聲請
  人）所有南投縣竹山鎮○○段81之23地號土地訂立土地租賃契
  約書及出資轉讓契約書」之事實並不爭執。聲請人嗣又承述伊
  與全勇砂石行間之土地租賃關係因系爭出資轉讓契約之簽訂而
  已於95年10月31日合意終止如上，並自陳：「甲○○占用系爭
  土地之初當係本於上開出資轉讓契約經出讓人即聲請人公司全
  體股東之同意而占用，聲請人公司自受全體股東一致之意思所
  拘束」等語。堪認相對人、甲○○抗辯系爭租賃契約已因系爭
  出資轉讓契約之簽訂而終止，兩造就系爭土地及其上砂石篩選
  器具使用之糾紛，應依出資轉讓契約所定內容履行，非無可採
  。又系爭出資轉讓契約僅由乙○○個人於96年2月5日以竹山郵
  局第26號存證信函通知甲○○表示解除，而未由全體為之，其
  解除權之行使尚非合法，自不得謂其出資轉讓契約已失效力。
  是系爭出資轉讓契約既未經合法解除而仍有效存在，聲請人即
  非不應受其拘束。因而，聲請人依所有物返還請求權請求甲○
  ○返還系爭土地，並依租賃關係終止後之法律關係及所有物返
  還請求權請求全勇砂石行返還系爭土地，均難謂合等情為由，
  據為聲請人敗訴之判決（見事實及理由欄第五至七項及第九項
  所載），業已審認聲請人依民法第455條及第767條之規定，本
  於租賃關係終止後之法律關係、所有物返還請求權，請求全勇
  砂石行返還土地，均不應准許。基上，本院首開判決已依聲請
  人之聲明為判決，其訴訟標的並無脫漏，聲請人聲請補充判決
  ，於法不合，應依民事訴訟法第233條第4項，以裁定駁回之。
三依民事訴訟法第95條、第78條，裁定如主文。
中    華    民    國    97    年     7    月    24    日
                  民事第一庭    審判長法  官  吳火川
                                      法  官  饒鴻鵬
                                      法  官  簡清忠
以上正本係照原本作成。
不得抗告。
                                      書記官  鄧智惠
中    華    民    國    97    年     7    月    25    日
                                                      Ａ


司法院資訊處製作；財團法人民間司法改革基金會備份。
